---
title: "Análisis exploratorio y Curacion"
author: "Pamela Pairo"
date: "10/27/2021"
output: rmdformats::readthedown
---

```{r setup, include=FALSE}
knitr::opts_chunk$set(echo = TRUE)
knitr::opts_chunk$set(message = FALSE)
knitr::opts_chunk$set(warning = FALSE)

library(tidyverse)
library(tidymodels)
library(recipes)
library(kableExtra)
```

Una compañia de seguros esta interesada en predecir en base a información recolectada enl año anterior, si sus cliente scontratarían o no un seguro para su vehículo. Mas información en la competencia de [Kaggle](https://www.kaggle.com/anmolkumar/health-insurance-cross-sell-prediction?select=train.csv)

```{r}

df <-read.csv("data/train.csv")

str(df)
```

## Boxplot

```{r}
boxplot(df$Age)
```

Segun `Response`:

```{r}
boxplot(Age~Response,
data=df,
xlab="Response",
ylab="Age",
col="orange",
border="brown"
)
```

## Correlación entre variables

```{r}

numericals <- select_if(df, is.numeric) 

### Correlation Matrix
cormat <- round(x = cor(numericals), digits = 2)

# round use to just to get first two digits after decimal point.
head(cormat)
```

### Visualizando las correlaciones entre las variables

```{r}
library(ggcorrplot)

ggcorrplot::ggcorrplot(cor(numericals))
```

## Escalado

**Escalar** es restarle la media y dividirlo por el desvio estaándar. Es conveniente realizarlo cuando las variables estan medidas en diferentes escalas.

**MinMax** llevarlo al rango del min y máximo

```{r}
df_escalado <- df %>%
  #select(-id) %>%
  mutate(scale_Annual_Premium= scale(Annual_Premium))%>%
  mutate(Age_minmax= scales::rescale(Age, to=c(25,50)))
```


## Encodings o codificación de variables
categóricas

Los algoritmos de aprendizaje automático requieren **exclusivamente** datos numéricos. Por lo que, es necesario transformar nuestras variables categóricas a algún formato numérico

```{r}
count(df, Vehicle_Age) %>% arrange(n)
```

### Realizando one-hot encoding: 

```{r}
library(caret)

#define one-hot encoding function
dummy <- dummyVars(" ~ .", data=df)

#perform one-hot encoding on data frame
final_df <- data.frame(predict(dummy, newdata=df))

#view final data frame
head (final_df, 10)
```

## Visualizando valores faltantes

En el caso de tener valores faltantes (NA), es importante analizar su distribución y así determinar la mejor forma de preprocesarlos.

Puede ocurrir que un _feature_ posea muchos datos faltantes por lo que quizas convenga eliminar esa caracterisca.

Si hay datos faltantes corresponde hacer una **imputación**.

**imputación**: estimar un valor que puede haber sido muestreado pero no se lo conoce.

```{r}
sum(is.na(df))
```


Visualizando NAs

```{r}

df %>%
  is.na() %>%
  reshape2::melt() %>%
  ggplot(aes(Var2, Var1, fill=value)) + 
    geom_raster() + 
    coord_flip() +
    scale_y_continuous(NULL, expand = c(0, 0)) +
    scale_fill_grey(name = "", 
                    labels = c("Present", 
                               "Missing")) +
    xlab("Observation") +
    theme(axis.text.y  = element_text(size = 4))
```

