---
title: "Aprendizaje Supervisado"
author: "Pamela Pairo"
date: "11/02/2021"
output: rmdformats::readthedown
---

```{r setup, include=FALSE}
knitr::opts_chunk$set(echo = TRUE)
knitr::opts_chunk$set(message = FALSE)
knitr::opts_chunk$set(warning = FALSE)

library(tidyverse)
library(discrim)
library(tidymodels)
library(workflows)
```

# Conociendo `tidymodels`

Primero cargamos la base de datos y seleccionamos las variables "Response", "Gender", "Age", "Vintage" y "Vehicle_Age".

```{r}

```

Verificamos el tipo de dato de la variable respuesta, el cual tiene que ser un factor.

```{r}

```

## División del dataset: Entrenamiento y testeo

Para una correcta interpretación de nuestros resultados vamos a especificar que `1` es nuestra clase positiva (cliente quiere contratar un seguro)

```{r}
df$Response <- relevel(df$Response, ref = "1")
levels(df$Response)
```

```{r}
set.seed(123)#setear la semilla

# Create data split for train and test
df_split <- initial_split(df,
                          prop = 0.75)

# Create training data
df_train <- df_split %>%
              training()

# Create testing data
df_test <- df_split %>%
              testing()

# Number of rows in train and test dataset
paste0("Total del dataset de entrenamiento: ", nrow(df_train))
paste0("Total del dataset de testeo: ", nrow(df_test))
```

## Entrenando modelos con `Tidymodels`

> <i class='fas fa-code-branch pr2'></i> Si no tenés instalado `tidymodels` podés hacerlo corriendo el siguiente código

```
install.packages("tidymodels")

```

Al igual que `tidyverse`, `tidymodels` está compuesto por un conjunto de paquetes como los siguientes:

- `rsample`: para realizar la división del dataset en entrenamiento, validación y testeo.

- `recipes`: para el preprocesamiento

- `parnship`: para especificar el modelo

- `yardstick`: para evaluar el modelo

# Preprocesamiento de datos usando `recipe`

Vamos a utilizar únicamente 4 variables predictoras del dataset para predecir si los clientes contrarían un seguro para su auto.

```{r}
recipe_df <-  recipe (Response ~ ., data= df_train) %>% 
              step_scale(all_numeric_predictors(), -all_outcomes())%>%
              step_dummy(all_nominal_predictors()) %>% 
              prep()
              
# Bake
df_train <- bake(recipe_df, new_data=df_train)
df_test <- bake(recipe_df, new_data=df_test)
```

# Especificando el modelo

Se puede entrenar cualquier modelo (que este incluído en `tidymodels`) siguiendo los pasos que se muestran a continuación.

1- Especificar el modelo (eg. Regresión logística, Random Forest, SVM, etc)

2- Con `set_engine()` se especifíca la familia de modelos

3- Con `set_mode()` se especifica el tipo de modelo a entrenarse (regresión o clasificación)

4- Usar la función `fit ()` para entrenar el modelo y, dentro de eso, debe proporcionar la notación de la fórmula y el conjunto de datos


```{r}
##Con los hiperparámetros por default

#Regresión Logística
set.seed(234)
model_RL<- logistic_reg() %>%
        # Set the engine
        set_engine("glm") %>%
        # Set the mode
        set_mode("classification")

#Naive Bayes
set.seed(234)
model_NB <- naive_Bayes(smoothness = .8) %>%
            set_mode("classification") %>% 
            set_engine("naivebayes")
#SVM
set.seed(234)
model_SVM <-
  svm_rbf() %>%
  set_mode("classification") %>%
  set_engine("kernlab")

#Arboles de decisión
set.seed(234)
model_TREE <- decision_tree() %>% 
  set_engine("rpart") %>% 
  set_mode("classification") 


#Random Forest
set.seed(234)
model_RF <- rand_forest() %>% 
  set_engine("ranger") %>% 
  set_mode("classification") %>% 
  set_args(trees = 500)

```

# Regresión Logística: Uniendo todo en un _Workflow_

```{r}
 wf_RL <- workflow() %>% 
          add_recipe(recipe_df) %>% 
          add_model(model_RL)

wf_RL
```

### Entrenando el modelo

```{r}
RL_fit <-  model_RL %>%
             fit(Response ~ ., data=df_train) 
            
#imprimo el modelo
tidy(RL_fit)
```

### Predicción del modelos

```{r}
# Prediccion de la clase
pred_class <- predict(RL_fit,
                      new_data = df_test,
                      type = "class")

pred_class[1:5,] 
```

```{r}
# Predicción de las probabilidades
pred_proba <- predict(RL_fit,
                      new_data = df_test,
                      type = "prob")

pred_proba[1:5,]
```

```{r}

df_results <- df_test %>%
  select(Response) %>%
  bind_cols(pred_class, pred_proba)

df_results[1:5, ]
```

### Matriz de confusión

```{r}
conf_mat(df_results, truth = Response,
         estimate = .pred_class)
```

### Métricas
```{r}

custom_metrics <- metric_set(accuracy, sens, spec, precision, recall)
custom_metrics(df_results,
               truth = Response,
               estimate = .pred_class)
```

# Árboles de decisión


## Uniendo todo en un _Workflow_

```{r}
wf_TREE <- workflow() %>% 
          add_recipe(recipe_df) %>% 
          add_model(model_TREE)

wf_TREE
```
## Entreno en modelo

```{r}
TREE_fit <- model_TREE%>%
  fit(Response ~ ., data = df_train) 

#imprimo el modelo
TREE_fit
```

